臺灣基隆地方法院刑事判決　　　　　　　100年度易字第117號
公　訴　人　臺灣基隆地方法院檢察署檢察官
被　　　告　翁祥恩
　　　　　　陳彥午
　　　　　　薛冠午
　　　　　　　　　　　羈押於法務部矯正署臺北看守所）
上列被告等因竊盜案件，經檢察官提起公訴（100 年度偵字第43
4 號），被告於審判程序進行中，就被訴事實為有罪之陳述，本
院於聽取當事人意見後，裁定進行簡式審判程序，判決如下：
    主  文
翁祥恩結夥三人以上、攜帶兇器、毀損門扇竊盜，累犯，處有期
徒刑捌月；又結夥三人以上、攜帶兇器竊盜，累犯，處有期徒刑
捌月。應執行有期徒刑壹年。
陳彥午結夥三人以上、攜帶兇器、毀損門扇竊盜，累犯，處有期
徒刑捌月；又結夥三人以上、攜帶兇器竊盜，累犯，處有期徒刑
捌月。應執行有期徒刑拾月。
薛冠午結夥三人以上、攜帶兇器、毀損門扇竊盜，處有期徒刑柒
月；又結夥三人以上、攜帶兇器竊盜，處有期徒刑柒月。應執行
有期徒刑玖月。
    事  實
一、翁祥恩前因犯竊盜案件，經臺灣板橋地方法院以85年度少易
    字第33號判處有期徒刑4 月、緩刑2 年確定（下稱甲案），
    嗣經撤銷緩刑；又因犯懲治盜匪條例、竊盜等案件，經臺灣
    高等法院以87年度少上訴字第157 號判處有期徒刑8 年、10
    月、4 年，並定應執行刑為有期徒刑11年6 月確定（下稱乙
    案），上開甲、乙兩案自民國87年8 月28日起接續執行，於
    96年5 月15日縮短刑期假釋出監，原定於97年7 月20日假釋
    期滿，嗣因中華民國96年罪犯減刑條例於96年7 月16日施行
    ，依該條例第2 條第2 項前段之規定，甲、乙兩案中有關竊
    盜所處有期徒刑4 月、10月，視為減刑為有期徒刑2 月、5
    月，並經臺灣高等法院以97年度聲字第889 號裁定乙案原執
    行刑11年6 月，更定執行刑為有期徒刑11年5 月。另因犯業
    務侵占案件，經臺灣士林地方法院以97年度易字第1400號判
    處有期徒刑6 月確定，於99年3 月24日縮刑期滿執行完畢（
    構成累犯）；陳彥午曾因犯竊盜案件，經本院以91年度訴緝
    字第33號判處有期徒刑6 年，嗣經臺灣高等法院以93年度上
    訴字第4 號撤銷原判決，判處有期徒刑2 年，再經最高法院
    以93年度台上字第4143號駁回上訴確定在案；另因犯詐欺案
    件，經本院以92年度易字第317 號判處有期徒刑7 月確定。
    前開2 案嗣經本院以96年度聲減字第181 號裁定就詐欺罪部
    分減刑為有期徒刑3 月15日，並合併定應執行刑有期徒刑2
    年3 月確定，刑期自96年3 月8 日起算，於97年1 月4 日縮
    短刑期假釋出監，假釋期間付保護管束，於97年2 月28日保
    護管束期滿未經撤銷假釋，未執行之刑，以已執行論（構成
    累犯）。
二、翁祥恩、陳彥午及薛冠午共同意圖為自己不法之所有，於民
    國99年12月2 日9 時5 分許，由陳彥午駕駛車牌號碼6436-Y
    Q 號自用小客車搭載薛冠午、翁祥恩一同前往基隆市○○區
    ○○街215 號「台北大國葉綠宿社區」大樓之地下停車場，
    陳彥午並攜帶其所有、長度約2 、30公分、以之擊刺足以危
    害他人生命、身體安全、客觀上具有危險性之一字型螺絲起
    子1 支（未扣案），抵達後，陳彥午即持該一字型螺絲起子
    1 支，將地下停車場通往其他樓層之鐵門上鑲嵌之門鎖撬壞
    後，其3 人即進入「台北大國葉綠宿社區」Ａ區之大樓樓梯
    間，以徒手將Ａ區大樓住戶所共有、由住戶林崇陽負責管理
    、監督、設置在樓梯間之監視器鏡頭拔下後，再搬走放置在
    樓梯間之監視器主機、螢幕而加以竊取；翁祥恩、陳彥午及
    薛冠午復另行起意，共同意圖為自己不法之所有，由陳彥午
    持所有人不詳之掃把1 支，將「台北大國葉綠宿社區」Ａ區
    大樓住戶卓忠良及其配偶江季璇等人所管理、監督之地下停
    車場儲藏室之通風口鋁片撬開，再由薛冠午自通風口進入儲
    藏室內，將卓忠良所有放置在儲藏室內之電鑽工具乙批（含
    火藥槍1 支、大電鑽1 支、油壓鉗2 支、電動鑽1 支、小電
    鑽2 支及小電動起子2 支）逐一自通風口遞出交予陳彥午、
    翁祥恩，而竊取該批工具，得手後連同前開竊得之監視器主
    機、鏡頭及螢幕，一同搬到前開自用小客車內後，渠等旋駕
    車離去，先將前開竊得物品放置在薛冠午所工作之新北市○
    里區○○路10之17號之修車廠內，再由翁祥恩載走。嗣經該
    大樓住戶發現監視器鏡頭、主機及螢幕遭竊，而報警處理，
    經警觀看地下室停車場設置之監視器錄影紀錄，而循線查獲
    翁祥恩、陳彥午及薛冠午。
三、案經基隆市警察局第四分局報告臺灣基隆地方法院檢察署檢
    察官偵查起訴。
    理  由
一、本件被告所犯者非為死刑、無期徒刑、最輕本刑為3 年以上
    有期徒刑之罪或高等法院管轄第一審案件，其於審判程序進
    行中，就被訴事實為有罪之陳述，經告知其簡式審判程序之
    旨，並聽取公訴人及被告之意見後，本院依刑事訴訟法第27
    3 條之1 第1 項之規定裁定進行簡式審判程序，且依同法第
    273 條之2 規定，簡式審判程序之證據調查，不受第159 條
    第1 項、第161 條之2 、第161 條之3 、第163 條之1 及第
    164 條至第170 條規定之限制，合先敘明。
二、上開事實，業據被告陳彥午、薛冠午於警詢、偵查及本院審
    理時、被告翁祥恩於本院審理時均坦承不諱，渠等供述情節
    且互核相符，並經證人林崇陽、江季璇於警詢及本院審理時
    證述明確，復有現場照片、監視器翻拍照片在卷可佐（見偵
    查卷第25至48頁），足認被告等之自白與事實相符，堪以採
    信。本件事證明確，被告等犯行堪以認定，應予依法論科。
三、新舊法比較部分：按被告行為後，刑法第321 條第1 項規定
    已於100 年1 月26日修正公布，並於同年月28日施行，修正
    前刑法第321 條第1 項之法定刑為「6 月以上、5 年以下有
    期徒刑」，修正後之法定刑提高為「6 月以上、5 年以下有
    期徒刑，得併科新臺幣10萬元以下罰金」，比較新舊法之結
    果，以修正前之規定較有利於被告，依刑法第2 條第1 項前
    段規定，自應適用被告行為時即修正前之刑法第321 條第1
    項規定。
四、按刑法第321 條第1 項第3 款之攜帶兇器竊盜罪，係以行為
    人攜帶兇器為其加重要件，此所謂兇器，其種類並無限制，
    凡客觀上足以對人之生命、身體安全構成威脅，具有危險性
    之兇器均屬之，且祇須行竊時攜帶此種具危險性之兇器為已
    足，不以攜帶之初有行兇之意圖為必要（最高法院79年臺上
    字第5253號判例意旨參照）。本案被告陳彥午持以撬壞地下
    停車場通往其他樓層鐵門門鎖之螺絲起子1 支，雖未扣案，
    然被告陳彥午供稱該螺絲起子長度約2 、30公分（見本院卷
    第98頁），且被告陳彥午既持該螺絲起子撬壞鐵門之門鎖，
    顯見該螺絲起子自具有相當程度之破壞力，在客觀上自足以
    對人之生命、身體安全構成威脅，而屬具有危險性之兇器；
    次按刑法第321 條第1 項第2 款所稱之「其他安全設備」，
    固係指門扇、牆垣以外，依社會通常觀念，足認為防盜之一
    切設備，惟本件鑲嵌於地下停車場通往其他樓層之鐵門上之
    門鎖，既已嵌入鐵門而無從與之分離，顯已構成鐵門之一部
    ，被告陳彥午以螺絲起子撬壞該鐵門之門鎖，致該鐵門喪失
    其原有之防閑效用，則其毀損上開門鎖以進入樓梯間行竊，
    自應論以本條款之毀損門扇竊盜罪。是核被告翁祥恩、陳彥
    午及薛冠午所為竊取監視器主機、鏡頭及螢幕之犯行部分，
    均係犯修正前刑法第321 條第1 項第2 款、第3 款、第4 款
    之結夥三人以上、攜帶兇器、毀損門扇竊盜罪；渠等所為竊
    取電鑽工具乙批之犯行部分，則係犯修正前刑法第321 條第
    1 項第3 款、第4 款之結夥三人以上、攜帶兇器竊盜罪。原
    起訴意旨雖僅論及被告等所為係犯刑法第321 條第1 項第4
    款之結夥三人以上竊盜罪，惟業經公訴檢察官當庭補充被告
    等所犯法條係刑法第321 條第1 項第2 款、第3 款、第4 款
    之罪，本院自得併予審酌。被告翁祥恩、陳彥午及薛冠午彼
    此間，就本件竊盜犯行有犯意之聯絡及行為之分擔，均為共
    同正犯。查被告等雖係於同日、在「台北大國葉綠宿社區」
    大樓Ａ區內接連2 次為竊盜行為，然所竊取之電鑽工具乙批
    及監視器鏡頭、主機、螢幕，其行竊地點分別在地下室停車
    場內之儲藏室及地下室停車場通往其他樓層之樓梯間，其中
    地下停車場儲藏室內之電鑽工具係由被害人卓忠良及其配偶
    江季璇所管理、監督，樓梯間之監視器鏡頭、主機及螢幕則
    由林崇陽負責管理、監督，此經證人江季璇、林崇陽於審理
    時證述明確（見本院卷第173 、174 頁），是被告等所竊取
    之電鑽工具乙批及監視器鏡頭、主機、螢幕，各自有獨立之
    管領權，侵害之法益亦有不同，是被告等之2 次竊盜行為，
    彼此顯然各自獨立，難認係基於單一犯意接續所為，而各包
    括於一行為予以評價為接續犯，故被告等所犯上開2 罪，犯
    意各別，行為互殊，應予分論併罰。查被告翁祥恩、陳彥午
    分別有如事實欄一所載之犯罪科刑及執行情形，有臺灣高等
    法院被告前案紀錄表在卷可按，其2 人於受有期徒刑之執行
    完畢後，5 年內故意再犯本件有期徒刑以上之罪，皆為累犯
    ，應均依刑法第47條第1 項之規定加重其刑。爰審酌被告3
    人正值青壯，不思循正途獲取報酬，竟不法竊取他人財物，
    所為殊不足取，惟被告陳彥午、薛冠午犯後於警詢、偵查及
    審理時均坦認犯行，被告翁祥恩於警詢、偵查時矢口否認犯
    行，於審理時則坦承犯行，所竊財物價值非鉅，兼衡渠等素
    行、智識程度等一切情狀，各量處如主文所示之刑，分別合
    併定應執行之刑，以資懲儆。至被告陳彥午持以行竊之一字
    型螺絲起子1 支，係被告陳彥午所有，此固經被告陳彥午於
    本院審理時供明在卷（見本院卷第98頁），惟該螺絲起子並
    未扣案，被告陳彥午復供稱該螺絲起子業已不知去向，為免
    本案將來確定後執行上之困擾，爰不予宣告沒收，附此敘明
    。
據上論斷，應依刑事訴訟法第284 條之1 、第273 條之1 第1 項
、第299 條第1 項前段，修正前刑法第321 條第1 項第2 款、第
3 款、第4 款，刑法第2 條第1 項前段、第28條、第47條第1 項
、第51條第5 款，判決如主文。
本案經檢察官王亞樵到庭執行職務。
中　　華　　民　　國　 100 　　年　　 7  　月　　29 　日
                  刑事第五庭法  官  蔡和憲
以上正本證明與原本無異。
如不服本判決應於收受送達後10日內向本院提出上訴書狀，並應
敘述具體理由；其未敘述上訴理由者，應於上訴期間屆滿後20日
內向本院補提理由書(均須按他造當事人之人數附繕本)「切勿逕
送上級法院」。
中　　華　　民　　國　 100　　年　　7 　　月　　29　　日
                            書記官  翁其良
附錄論罪法條：
中華民國刑法第321條
（加重竊盜罪）
犯竊盜罪而有左列情形之一者，處六月以上、五年以下有期徒刑
：
一、於夜間侵入住宅或有人居住之建築物、船艦或隱匿其內而犯
    之者。
二、毀越門扇、牆垣或其他安全設備而犯之者。
三、攜帶兇器而犯之者。
四、結夥三人以上而犯之者。
五、乘火災、水災或其他災害之際而犯之者。
六、在車站或埠頭而犯之者。
前項之未遂犯罰之。
